# 求助陈版主，合并抵消的疑问

提问人：liuweisheng 时间：2023-10-24 16:22:41
A支付 1000 万元购买B100%股权，非同控，B公司账面商誉 200 万，股本 200 万，购买日B可辨认净资产公允价值0 。A合并报表商誉我理解应该为 1200 万元（B公司的 200 万元和A购买B形成的 1000 万元），但是合并抵消分录借：商誉 800 借：股本 200 贷：长投 1000 万元。合并商誉抵消后成了 1000 万元，不是 1200 万元。谢谢版主解惑。

回答人：chenyiwei
在非同一控制下合并中，在购买日进行购买对价分摊时，不需要考虑被收购方自身报表中原有的商誉、递延所得税资产和递延所得税负债，而是根据此次收购后的购买对价分摊结果对这三个项目进行重新计算。
所以，在主帖案例中，A公司合并报表层面的商誉=1000-0=1000，不需要考虑B的合并报表中原有的商誉。